【裁判字號】    95,交聲,169
【裁判日期】    950331
【裁判案由】    聲明異議
【裁判全文】
臺灣彰化地方法院交通事件裁定  九十五年度交聲字第一六九號
    移送機關即
    原處分機關  交通部公路總局臺中區監理所彰化監理站
    異  議  人
    即受處分人  甲○○
上列受處分人因違反道路交通管理處罰條例案件，對於交通部公
路總局臺中區監理所彰化監理站民國九十五年一月二十五日所為
之處分（原處分案號：彰監四字第裁六四─Ｇ四Ｚ０一一０八九
號）聲明異議，本院裁定如下：
    主  文
異議駁回。
    理  由
一、原處分機關即移送機關交通部公路總局臺中區監理所彰化監
    理站以：異議人即受處分人（下稱異議人）甲○○所有之車
    牌號碼ＰＨ─四一三二號自用一般小客貨，於民國九十三年
    六月二十九日八時二十五分許，在臺中市○○路路段因有「
    在道路收費停車處所停車不依規定繳費」之違規事實，為臺
    中市政府警察局交通隊員警逕行舉發，異議人未於限期前到
    案提出申訴，經向原舉發機關查證違規屬實，本所遂於九十
    五年一月二十五日，依道路交通管理處罰條例第五十六條第
    一項第十一款之規定，裁處罰鍰新臺幣（下同）一千二百元
    ，逾期則依違反道路交通管理事件統一裁罰標準表及裁決書
    處罰主文裁處在案。
二、本件聲明異議意旨略以：異議人在九十三年七月一日已將車
    牌號碼ＰＨ─四一三二號自用一般小客貨車報廢，並已繳清
    所有稅款及罰款事項；今又收受上開車輛於九十三年六月二
    十九日違規之裁決書，處罰鍰六百元，當有機關之作業疏失
    ，爰聲明異議等語。
三、按汽車駕駛人在道路收費停車處所停車不依規定繳費者，處
    六百元以上一千二百元以下之罰鍰，道路交通管理處罰條例
    第五十六條第一項第十一款定有明文。又逕行舉發者，應按
    已查明之資料填註車牌號碼、車輛種類、車主姓名或地址，
    並於通知單上方空白處加註逕行舉發之文字後，由舉發機關
    送達被通知人，違反道路交通管理事件統一裁罰基準及處理
    細則第十一條第一項第三款亦有明定。
四、經查：
  (一)本件異議人所有之車牌號碼ＰＨ─四一三二號自用小客車，
    確於九十三年六月二十九日八時二十五分許，在臺中市○○
    路路段，因有「在道路收費停車處所停車不依規定繳費」之
    違規行為，為舉發機關臺中市政府警察局交通隊員警逕行舉
    發，而該違規行為之入案日即電腦鍵入日期，係九十三年八
    月二十四日乙情，有違規查詢報表、原處分機關彰監四字第
    裁六四─Ｇ四Ｚ０一一０八九號裁決書各一份在卷可稽，且
    異議人就本件違規事實並不爭執，則其「在道路收費停車處
    所停車不依規定繳費」一節，堪以認定。
  (二)稽之異議人上開九十三年六月二十九日違規行為之入案日係
    九十三年八月二十四日，乃在異議人九十三年七月一日報廢
    其自用一般小客貨車及繳清稅款、罰款事項之後，則在舉發
    機關九十三年八月二十四日將該筆違規資料鍵入電腦前，為
    異議人辦理報廢車輛之登記人員，自無法得知尚有本件違規
    案件存在，致無從通知異議人於九十三年七月一日報廢車輛
    當日先予繳納本筆罰款。而異議人既有前揭違規事實，依法
    自應予以裁罰，從而，原處分機關引用首揭規定，裁處異議
    人一千二百元之罰鍰，於法即無不當。本件異議核無理由，
    應予駁回。
五、據上論斷，應依道路交通案件處理辦法第十九條，裁定如主
    文。
中    華    民    國    九十五  年  三   月   三十一  日
                        臺灣彰化地方法院交通法庭
                                法    官  周 莉 菁
以上正本證明與原本無異。
如不服本裁定，應於送達後五日內，向本院提出抗告狀（須附繕
本）。
中    華    民    國    九十五  年  四   月    六     日
                                書 記 官  黃 當 易


司法院資訊處製作；財團法人民間司法改革基金會備份。
